最高法院民事裁定　　　　　　　　　　111年度台抗字第500號
再 抗告 人　台灣美光晶圓科技股份有限公司

法定代理人　Burton Leon Nicoson

代　理　人　蔡惠娟律師
　　　　　　劉彥玲律師
　　　　　　彭建仁律師
上列再抗告人因與馮澤源間聲請定暫時狀態處分強制執行（怠金
執行命令）事件，對於中華民國111 年3月4日臺灣高等法院裁定
（111年度抗字第199號），提起再抗告，本院裁定如下：
    主  文
再抗告駁回。
再抗告程序費用由再抗告人負擔。
    理  由
一、本件相對人馮澤源執原法院109 年勞抗字第20號裁定（下稱
    第20號裁定）為執行名義，向臺灣桃園地方法院（下稱桃園
    地院）民事執行處（下稱執行法院）聲請強制執行，請求再
    抗告人於兩造間桃園地院107年度重勞訴字第8號確認僱傭關
    係不存在事件（下稱本案訴訟）終結確定前，應繼續僱用相
    對人，並按月給付新臺幣（下同）6 萬8903元（下稱保全執
    行請求），經執行法院以109 年度司執全字第71號受理後，
    因再抗告人未依限履行繼續僱用義務為由，處怠金10萬元（
    下稱系爭怠金處分），再抗告人聲明異議，經執行法院司法
    事務官駁回其異議，再抗告人不服，提出異議，桃園地院以
    110 年度執事聲字第83號裁定（下稱第83號裁定）駁回異議
    ，再抗告人不服，對之提起抗告。原法院以：民國109年1月
    1 日施行之勞動事件法第49條規定，明定繼續僱用及給付工
    資均為定暫時狀態處分之類型，而繼續僱用之處分，係就勞
    工原有專業技能、社會評價及自我實現等人格狀態得因勞務
    繼續提供而維持提供暫時保護，且寓有避免勞工將來本案受
    敗訴判決卻因訴訟期間未提供勞務應返還因定暫時狀態處分
    所受領工資而陷入生計困境之意旨。查第20號裁定命再抗告
    人於本案訴訟終結確定前，繼續僱用相對人，及按月給付薪
    資，則再抗告人除按月給付薪資外，亦有依兩造勞資爭議發
    生前之勞動條件，繼續僱用相對人之義務。惟其經執行法院
    先後於109年5月17日、110年3月17日發執行命令限期於接獲
    執行命令後15日內履行保全執行請求結果，仍拒絕受領相對
    人之勞務，司法事務官據此依強制執行法第128條第1項規定
    （該處分誤載依同法第129條第1項規定）為系爭怠金處分，
    於法並無不合，且未逾強制執行法第1條第2項所定之必要範
    圍等詞，因而維持第83號裁定，駁回再抗告人之抗告。
二、按勞動事件法第49條所定「繼續僱用」之規範目的，非僅暫
    時性滿足勞工生活上之急迫需求，尚寓有使勞工繼續工作以
    維持其職業上技能及競爭力，涉及其工作權、人格權之保護
    ，非單純為金錢給付即滿足勞工之本案請求。第20號裁定既
    命再抗告人應繼續僱用相對人，而非僅按月給付薪資，再抗
    告人即應為一定行為，包括受領相對人給付勞務，原裁定以
    上開理由，為不利再抗告人之認定，經核並無適用法規顯有
    錯誤之情。再抗告意旨仍謂其並無受領相對人勞務之義務，
    及系爭怠金處分逾越必要範圍云云，並就原法院認定事實之
    職權行使，指摘適用法規顯有錯誤，聲明廢棄，非有理由。
據上論結，本件再抗告為無理由。依強制執行法第30條之1 、民
事訴訟法第495條之1第2項、第481條、第449條第1項、第95條、
第78條，裁定如主文。
中    華    民    國   111    年    6     月    30    日
                      最高法院勞動法庭
                          審判長法官  袁  靜  文  
                                法官  林  金  吾  
                                法官  陳  靜  芬  
                                法官  許  秀  芬  
                                法官  石  有  為  
本件正本證明與原本無異
                                      書  記  官
中    華    民    國   111    年    7     月    14    日